臺灣臺東地方法院刑事判決　　　　　　　　　　 　　 九十一年度易字第一六九號
　　公　訴　人　臺灣台東地方法院檢察署檢察官
　　被　　　告　乙○○
右列被告因恐嚇案件，經檢察官提起公訴（九十一年度偵字第五三號），本院判決
如左：
    主  文
乙○○公然侮辱人，處罰金貳仟元，罰金如易服勞役，以參佰元折算壹日；又以加害
生命之事，恐嚇他人，致生危害於安全，處拘役貳拾日，拘役如易科罰金，以參佰元
折算壹日；又意圖散布於眾，而指摘足以毀損他人名譽之事，處罰金貳仟元，罰金如
易服勞役，以參佰元折算壹日。應執行拘役貳拾日，罰金參仟元，拘役如易科罰金，
，罰金如易服勞役，均以參佰元折算壹日。
    事  實
一、乙○○因懷疑甲○○曾向其夫暗示伊有外遇而心生不滿，適見甲○○在臺東縣延
    平鄉○○村○○路一鄰二十號前，與古英花、胡秀珍、何麗花圍坐烤肉，竟分別
    基於侮辱、恐嚇及意圖散佈於眾之故意，於民國九十年十一月二十二日晚上九時
    三十分許，在前開住宅對面之臺東縣延平鄉紅葉村一鄰六號前不特定多數人得以
    共見共聞狀況之馬路旁，以足以減損甲○○聲譽之「甲○○是黑社會人物、流氓
    」粗鄙言語，辱罵甲○○，並對甲○○恫稱：「要讓他死得很慘」等加害生命之
    言詞，使甲○○心生畏懼，致生危害於安全，嗣再以口述方式，指稱：「甲○○
    與何麗花二人至臺東旅社打炮（指發生性行為）」，而指摘足以毀損甲○○名譽
    之事。
二、案經甲○○訴由台東縣警察局關山分局報請臺灣臺東地方法院檢察署檢察官偵查
    起訴。
    理  由
一、訊據被告乙○○（下稱被告）坦承確曾說出「甲○○是流氓」、「要死大家一起
    死，甲○○會死得比我難看」等語不諱，惟矢口否認有何公然侮辱、恐嚇及誹謗
    之犯行，辯稱：伊沒說甲○○是黑社會人物，且當時所言甲○○是流氓一節，僅
    係氣話，又伊所稱會死得很難看，係指不名譽的事如果拆穿會很難看，另伊只說
    甲○○與何麗花在臺東市見面有曖昧關係，但不曾說二人有發生性關係云云。惟
    查，右揭犯罪事實，業據告訴人甲○○於警訊及偵審中指訴綦詳，核與目擊證人
    即甲○○之妻胡秀珍於警訊中陳稱：被告於九十年十一月二十二日晚上九時三十
    分許，在臺東縣延平鄉紅葉村一鄰六號前說甲○○是黑社會人物、流氓，要讓甲
    ○○死得很慘，甲○○與何麗花到臺東旅社發生關係等語；目擊證人古英花於警
    訊及偵查中證稱：當時被告與甲○○不知為何發生口角，被告很生氣的對甲○○
    說甲○○是黑社會人物，要死大家一起死，可是甲○○會死得很難看，甲○○與
    何麗花到臺東旅社打炮等語，及目擊證人即被告表姊何麗花於警訊中證述：當時
    被告與甲○○發生口角，被告說甲○○是黑社會人物、流氓，要讓甲○○死得很
    慘，又亂說伊與甲○○到台東在旅社發生性關係等語互核相符，此外，並有現場
    相關位置圖及照片二幀附卷可稽，復參以被告自承案發當時情緒已處於盛怒狀態
    ，且確曾說出「甲○○是流氓」、「要死大家一起死，甲○○會死得比我難看」
    等語，則被告激動之餘，以「黑社會人物」、「讓他死得很慘」、「至臺東旅社
    打炮」等語脫口侮辱、恐嚇、誹謗告訴人亦不無可能，另證人何麗花為被告之表
    姊，已屬至親，自無設詞誣陷之理，是以，證人等之前開證言顯較被告之所辯為
    可採，本件事証已臻明確，被告犯行，堪以認定，應依法論科。
二、核被告所為，係犯刑法第三百零九條第一項之公然侮辱罪、同法第三百零五條之
    恐嚇危害安全罪，及同法第三百十條第一項之誹謗罪。被告所犯上開三罪間，犯
    意各別，行為不同，應分論併罰。爰審酌被告並無前科、犯罪之動機、目的、方
    法，及拒不向告訴人甲○○道歉等一切情狀，量處如主文所示之刑，並分別諭知
    易科罰金及易服勞役之折算標準。
據上論斷，應依刑事訴訟法第二百九十九條第一項前段，刑法第三百零九條第一項、
第三百零五條、第三百十條第一項、第四十一條第一項前段、第四十二條第二項，罰
金罰鍰提高標準條例第一條前段、第二條，判決如主文。
本案經檢察官魏宏安到庭執行職務。
中      華      民      國    九十一    年      九      月    十九    日
                                  臺灣臺東地方法院刑事庭
                                    審判長法  官  王增瑜
                                          法  官  蔡世芳
                                          法  官  黃呈熹
右正本證明與原本無異。
如不服本判決，應於判決送達後十日內向本院提出上訴狀。（須附繕本）
「切勿逕送上級法院」
                                          書記官  王敏玉
中      華      民      國    九十一    年      九      月    十九    日
附錄法條
刑法第三百零九條
第一項：公然侮辱人者，處拘役或三百元以下罰金。
刑法第三百十條
第一項：意圖散布於眾，而指摘或傳述足以毀損他人名譽之事者，為誹謗罪，處一年
        以下有期徒刑、拘役或五百元以下罰金。
刑法第三百零五條
以加害生命、身體、自由、名譽、財產之事，恐嚇他人致生危害於安全者，處二年以
下有期徒刑、拘役或三百元以下罰金。
